# 新准则下投资者投入的长期股权投资如确认投资成本？

提问人：chbs 时间：2015-04-20 14:35:37
A公司拥有的B公司100%的股权，B公司所有者权益账面价值 4200 万元，评估价值 4500 万元，A公司将该股权作价 4000 万元投资设立C公司，请问C公司如何确认该项投资成本？谢谢！

回答人：chenyiwei
此问题对C而言应属于企业合并形成的长期股权投资，应根据《企业会计准则第 2 号——长期股权投资（ 2014 年修订）》第五条的规定确定其长期股权投资的初始成本。